最高法院刑事裁定
111年度台抗字第1541號
抗  告  人  黃秀芳                      




上列抗告人因違反毒品危害防制條例等罪案件，不服臺灣高等法
院中華民國111年10月17日定其應執行刑之裁定（111年度聲字第
3256號），提起抗告，本院裁定如下：
    主  文
抗告駁回。
    理  由
一、按裁判確定前犯數罪者，併合處罰之。又數罪併罰，分別宣
    告其罪之刑，其宣告多數有期徒刑者，於各刑中之最長期以
    上，各刑合併之刑期以下，定其應執行之刑期，但不得逾30
    年，刑法第50條第1項前段及第51條第5款規定甚明。再者，
    執行刑之酌定，係事實審法院自由裁量之職權，倘其所酌定
    之執行刑，並未違背刑法第51條各款所定之方法或範圍（即
    法律性之外部界限），亦無明顯違背公平、比例及罪刑相當
    原則，或有裁量權濫用之情形（即法律性之內部界限）者，
    即不得任意指為違法或不當。
二、本件原裁定以抗告人黃秀芳所犯如其附表所示施用毒品及販
    賣第二級毒品等共3罪，經法院分別判處罪刑確定在案，且
    均合於定應執行刑之要件，有相關裁判書及臺灣高等法院被
    告前案紀錄表附卷可憑，因認檢察官依抗告人之請求就其所
    犯上開各罪所處徒刑聲請合併定其應執行之刑為正當，乃於
    其所犯如原裁定附表所示各刑中之最長期即有期徒刑1年10
    月以上，各徒刑合併之刑期即有期徒刑2年11月以下，並參
    酌抗告人所犯如其附表編號1及2所示2罪，前經法院以裁定
    定其應執行刑為有期徒刑10月確定，再加計原裁定附表編號
    3所示宣告刑有期徒刑1年10月，合計為有期徒刑2年8月，依
    刑事訴訟法第370條所揭示不利益變更禁止原則，審酌抗告
    人所犯各罪之犯罪類型、侵害法益及其關聯性，兼衡抗告人
    應受非難及矯治之程度，酌定其應執行之刑為有期徒刑2年6
    月，經核並未逾越刑法第51條第5款及刑事訴訟法第370條所
    定之法律性外部界限，亦無違反公平、比例及罪刑相當原則
    或有裁量權濫用等法律性內部界限之情形。
三、抗告人抗告意旨雖略以：數罪併罰酌定其應執行刑時，應避
    免處罰過重而不利受刑人再社會化。況且伊家中尚有幼子需
    人照顧，而伊之配偶目前亦在監服刑，請求法院從輕酌定其
    應執行之刑，讓伊得以早日返家照顧幼子云云。惟原審綜合
    審酌抗告人所犯數罪所反映之人格特性、刑罰暨定應執行刑
    之規範目的、所犯各罪間之關聯性及所侵害之法益與整體非
    難評價等面向，對於抗告人所犯上述併罰之數罪刑，於法律
    拘束之外部及內部界限內，依限制加重原則，酌定其應執行
    之刑為有期徒刑2年6月，已本於恤刑理念給予刑罰折扣，堪
    認與法律授予裁量權之目的無違，亦無明顯違反公平、比例
    及罪刑相當原則之情形。抗告意旨並未指明原裁定究有如何
    違法或不當之情形，徒以前揭泛詞爭執原裁定酌定之應執行
    刑過重，並請求重新酌定較輕之應執行刑云云，顯係對原審
    量刑職權之適法行使任意加以指摘，揆諸上揭規定及說明，
    其抗告為無理由，應予駁回。
據上論結，應依刑事訴訟法第412條，裁定如主文。
中　　華　　民　　國　　111 　年　　12　　月　　1 　　日
                  刑事第一庭審判長法　官  郭毓洲
                                  法　官  林英志
                                  法　官  蔡憲德
                                  法　官  黃潔茹
                                  法　官  林靜芬
本件正本證明與原本無異
                                  書記官  游巧筠
中　　華　　民　　國　　111 　年　　12　　月　　2 　　日